臺灣高等法院刑事判決　　　　　　　 100年度上訴字第3549號
上　訴　人　臺灣宜蘭地方法院檢察署檢察官
上　訴　人
即　被　告　林逸瑋
選　　　任
辯　護　人　林正欣律師（法律扶助律師）
上列上訴人因毒品危害防制條例案件，不服臺灣宜蘭地方法院10
0年度訴字第244號，中華民國100年10月3日第一審判決（起訴案
號：臺灣宜蘭地方法院檢察署100年度偵字第1605號、1893號）
，提起上訴，本院判決如下：
    主  文
原判決關於販賣第三級毒品共拾壹罪暨其定執行刑部分均撤銷。
林逸瑋販賣第三級毒品，共捌罪，各處如附表一編號1至編號6所
示之刑。應執行有期徒刑捌年，未扣案之販賣第三級毒品所得共
新臺幣壹萬伍仟伍佰元均沒收之，如全部或一部不能沒收時，以
其財產抵償之，扣案之行動電話壹支（含門號000000 0000號SIM
卡壹張）沒收之。
被訴於民國一00年二月七日、三月一日、三月十五日販賣第三級
毒品給予王溪成部分均無罪。
其他上訴駁回。
    事  實
一、林逸瑋綽號「一尾」或「阿瑋」，前於民國（以下同）97年
    間因違反槍砲彈藥刀械管制條例案件，經臺灣宜蘭地方法院
    於98年4月2日以98年度訴字第40號判決判處有期徒刑1年8月
    ，併科罰金新台幣5萬元，罰金如易服勞役以新台幣1千元折
    算1日，緩刑3年，而於同（98）年4月20日判決確定。詎其
    猶不知悔改，明知愷他命（俗稱K他命）係毒品危害防制條
    例第2條第1項第3款所定之第三級毒品，不得非法持有、施
    用及販賣，竟意圖營利，分別基於販賣第三級毒品愷他命以
    牟利之犯意，向不詳姓名綽號「小李」之男子，在宜蘭縣礁
    溪鄉成都溫泉旅館附近之忠孝路購買愷他命後（起訴書第三
    段所載此部分之事實，係敘述被告購毒之來源，並非起訴被
    告販賣愷他命之犯行，此部分業據公訴人於原審當庭更正，
    見原審卷第62頁），除部分供其自己施用外，另以其所有00
    000000 00號行動電話與王溪成（綽號小迪）使用之0000000
    000號、0000000000號行動電話聯絡後，分別於如下所述之
    時間、地點販賣第三級毒品愷他命給予王溪成施用：
（一）、林逸瑋自99年6、7月間某日起至100年1月24日前某日止
        ，以其所有之0000000000號行動電話（以下簡稱上開行
        動電話）與王溪成使用之000000 0000號或0000000000
        號行動電話聯絡後，相約在宜蘭縣礁溪鄉之成都溫泉旅
        館對面見面後，林逸瑋即將每包重約4點幾公克的愷他
        命以新臺幣（下同）2000元（起訴書認被告每次係以20
        00元或2500元之價格販賣愷他命給王溪成，然為被告林
        逸瑋之利益，以較低價格2000元計算之）之價格販賣給
        王溪成，前後共計3次（起訴書原記載3、4次，嗣經公
        訴人於原審審理時當庭更正為3次，見原審卷第62頁）
        ，每次2000元，共6000元（每次販賣毒品所得2000元未
        扣案，販賣3次共計販賣毒品所得6000元均未扣案）。
（二）、林逸瑋於100年1月24日19時15分許、同（24）日19時26
        分許，接續以上開行動電話與王溪成使用之0000000000
        號行動電話聯絡後，相約在宜蘭縣礁溪鄉之成都溫泉旅
        館對面見面後，林逸瑋即將1包重約4點幾公克的愷他命
        以2000元之價格販賣給王溪成1次（販賣毒品所得2000
        元未扣案）。
（三）、林逸瑋於100年2月5日7時11分許、同日7時45分許，接
        續以上開行動電話與王溪成使用之0000000000號行動電
        話聯絡後，相約在宜蘭縣礁溪鄉之成都溫泉旅館對面見
        面後，林逸瑋即將1包重約4點幾公克的愷他命以2500元
        之價格販賣給王溪成1次（販賣毒品所得2500元未扣案
        ）。
（四）、林逸瑋於100年2月19日18時17分許、同日18時34分許、
        同日18時51分許、同日18時55分許、18時57分許、同日
        19時21分許、同日19時32分許，接續以上開行動電話與
        王溪成使用之0000000000號行動電話聯絡後，相約在宜
        蘭縣礁溪鄉之成都溫泉旅館對面見面後，林逸瑋即將1
        包重約1.5公克的愷他命以1000元之價格販賣給王溪成1
        次（販賣毒品所得1000元未扣案）。
（五）、林逸瑋於100年3月7日16時39分許、同日16時49分許，
        接續以上開行動電話與王溪成使用之0000000000號行動
        電話聯絡後，相約在宜蘭縣礁溪鄉之成都溫泉旅館對面
        見面後，林逸瑋即將1包重約4點幾公克的愷他命以2000
        元之價格販賣給王溪成1次（販賣毒品所得2000元未扣
        案）。
（六）、林逸瑋於100年3月16日2時54分許、同日7時12分許、同
        日8時34分許，接續以上開行動電話與王溪成使用之000
        0000000號行動電話聯絡後，相約在宜蘭縣礁溪鄉之成
        都溫泉旅館對面見面後，林逸瑋即將1包4點幾公克的愷
        他命以2000元之價格賣給王溪成1次（販賣毒品所得200
        0元未扣案）。
二、嗣經警對林逸瑋所使用之上開行動電話實施通訊監察後，於
    10 0年4月8日上午11時53分許，經警持臺灣宜蘭地方法院檢
    察署檢察官核發之拘票至宜蘭縣礁溪鄉○○路上之成都溫泉
    旅館503號房內拘提林逸瑋到案，並經警在林逸瑋身上扣得
    其所有前揭供販賣第三級毒品愷他命所使用之門號0000000
    000號之行動電話1支（含SIM卡1張），及林逸瑋所有與本案
    無關之安非他命吸食器1組、提撥器1個、甲基安非他命1 包
    （毛重0.2980公克）等物，而循線查獲上情。
三、案經宜蘭縣政府警察局報請臺灣宜蘭地方法院檢察署檢察官
    偵查起訴。
    理  由
壹、證據能力部分：
一、按被告以外之人於審判外之言詞或書面陳述，除法律有規定
    者外，不得作為證據，刑事訴訟法第159條第1項定有明文。
    經查，證人王溪成於警詢中之陳述，係屬於被告以外之人於
    審判外之陳述，被告林逸瑋及其辯護人於本院準備程序中否
    認上開陳述之證據能力，復無刑事訴訟法第159條之2至第15
    9條之5例外得為證據之情形，則依上開法條規定，證人王溪
    成於警詢中之陳述，並無證據能力。
二、又按被告以外之人於審判外之陳述，雖不符前四條之規定，
    而經當事人於審判程序同意作為證據，法院審酌該言詞陳述
    或書面陳述作成時之情況，認為適當者，亦得為證據，刑事
    訴訟法第159條之5第1項定有明文。本件除上述無證據能力
    之部分外，以下所引被告以外之人於審判外之書面或言詞陳
    述，被告及其辯護人於原審及本院準備程序中對於上開證據
    之證據能力，表示均無意見，且於本院言詞辯論終結前，亦
    均未提出異議，本院審酌上開書面及言詞陳述作成時之情況
    ，認適宜作為證據使用，均有證據能力。又本案認定事實所
    引用之本件卷證所有文書證據及物證，檢察官、被告及辯護
    人並未主張排除前開書證及物證之證據能力，本院審酌前開
    書證及物證並無不得作為證據之情形，是上開證據亦均認為
    有證據能力，合先敘明。
貳、實體部分（即撤銷改判，八罪有罪部分）
一、本件訊據被告林逸瑋矢口否認有於如上開事實欄第一段（一
    ）、至（六）所述之時地販賣第三級毒品愷他命給予王溪成
    等犯行，辯稱：其係與王溪成合資購買愷他命，並未販賣愷
    他命給予王溪成。
二、被告之辯護人除提出書狀為被告辯護外，另辯護略稱：證人
    王溪成於警詢、偵查、原審之證述及通聯譯文皆有矛盾，是
    本案於無其他補強證據下，僅以王溪成瑕疵之指訴並不能證
    明被告確有販賣第三級毒品愷他命給予王溪成，僅能證明被
    告涉犯有轉讓第三級毒品愷他命之犯行。
三、本院查：
（一）、被告林逸瑋對於其綽號叫「一尾」，其有一直使用前述
        扣案之0000000000號行動電話至被查獲為止，且其認識
        綽號叫「小迪」之王溪成，知悉王溪成有0000 000000
        號、0000000000號兩支行動電話門號，惟其只記得0000
        000000號該支行動電話號碼，至於000000 0000號行動
        電話是由王溪成撥打給其本人後，其才知道該00000000
        00號行動電話是由王溪成在使用，其本人拿K他命給王
        溪成是要收錢等情，業據被告林逸瑋於100年4月8日在
        檢察官偵查時供承在卷（100年度偵字第1605號偵查卷
        第75頁、76頁、85頁、91頁）。
（二）、被告林逸瑋有於如上開事實欄第一段（一）、至（六）
        、所述之時、地，以前述事實欄第一段（一）、（六）
        、所載之價格販賣第三級毒品愷他命給予王溪成，且其
        於扣案之手機照片有記錄顯示「小迪的電話」是指王溪
        成，並供稱關於本件毒品交易之事，其認為沒有記錯，
        其本人承認上開事實欄第一段（一）、至（六）犯案等
        情，業據被告林逸瑋於100年4月8日、4月19日各在檢察
        官偵查時供承明確在卷（100年度偵字第1605號偵查卷
        第85頁至第89頁、92頁、93頁；第145頁至第149頁）（
        按上揭如事實欄第一段（一）、至（六）所述販賣第三
        級毒品愷他命給予王溪成事實部分，即如原判決附表一
        編號1、2、3、5、7、9、所記載之交易聯絡之方式、時
        間、地點及次數）。又起訴書犯罪事實欄第三段之（三
        ）（即上揭如事實欄第一段（一）、所述）雖認被告每
        次係以2000元或2500元之價格販賣愷他命給王溪成，然
        為被告林逸瑋之利益，以較低價格2000元計算之價格販
        賣給王溪成；且起訴書犯罪事實欄第三段之（三）原記
        載被告販賣愷他命給王溪成3、4次，嗣經公訴人於原審
        審理時當庭更正為3次（見原審卷第62頁），故於本判
        決上揭如事實欄第一段（一）、所述被告林逸瑋販賣第
        三級毒品愷他命給予王溪成之次數本院認定前後共計3
        次（即如原判決附表一編號1、所記載之交易聯絡之方
        式、時間、地點及次數），附此敘明。
（三）、又被告林逸瑋於100年4月8日經檢察官向原審法院聲請
        羈押時，被告林逸瑋於同（8）日在原審法院訊問時亦
        供稱：「（問：根據檢察官聲請書所載稱，你於去年（
        指99年）六、七月間至今年（指100年）一月二十四日
        某日止，多次販賣K他命予王溪成？另外於100年1月24
        日、100年2月5日、100年2月7日、100年2月19日、100
        年3月1日、100年3月7日、100年3月15日、100年3月16
        日也在礁溪各有販賣K他命給王溪成，有何意見？）我
        有賣給他，但是沒有那麼多次，有些沒有交易、、。」
        ，「（問：檢察官有逐一提示告知通訊監察譯文及、、
        王溪成之供述內容，其偵訊筆錄是否你親簽（提示偵訊
        筆錄）？是的。」，「（問：與、、、王溪成有無過節
        或財務糾紛？）均沒有。」等語在卷（原審100年度聲
        羈字第34號刑事卷宗第14頁至第16頁）。
（四）、查王溪成係經由被告林逸瑋之舅舅介紹，認識被告林逸
        瑋已一年多，認識以後彼此並無常常來往，有見過被告
        林逸瑋十幾次面，每次見面時間差不多約二、三分鐘；
        王溪成有與被告林逸瑋電話聯絡，但無交集；王溪成其
        自己有在吸食K他命，約吸一年多，其所吸食之K他命來
        源都是向綽號阿瑋的林逸瑋購買的；其有使用上開0000
        000000號與00 00000000號該兩支行動電話等情，業據
        證人王溪成於100年4月8日在檢察官偵查時證稱屬實（
        100年度偵字第1605號偵查卷第38頁、39頁、37頁）。
        且證人王溪成於同（8）日在檢察官偵查時亦證稱：「
        （問：你從何時開始到什麼時候為止跟林逸瑋購買幾次
        K他命，各多少錢？）去年3、4月開始到100年3月中，
        跟他（林逸瑋）買過、、，、、，他（林逸瑋）在上班
        的公司的對面馬路上，在礁溪鄉的飯店，附近有85 度C
        咖啡店，每次都在這個地方交易，我都用前面那2支電
        話跟他（林逸瑋）聯繫。」（按被告林逸瑋於前述100
        年4月8日、4月19日在檢察官偵查時則辯稱主張不是自
        99年3、4月間，而是最早從99年6、7月間認識開始，見
        同上偵查卷第86頁、150頁、149頁）；其與被告林逸瑋
        聯繫之電話號碼是0000000000號，每次買4公克多的K他
        命1包是2000元，因其有問被告林逸瑋是否有到5公克，
        被告林逸瑋則表示不到5公克，其只有向被告林逸瑋買
        過1000元的K他命一次，重量是1公克多不到2公克，其
        他每次都是買2000元；對於所提示100年1月24日至3月
        16日之0000-000000號與0000-000000號、0000-000000
        號電話之通訊監察譯文，該通訊監察譯文內容是其本人
        為向綽號阿瑋之被告林逸瑋購買毒品之聯繫交易地點與
        時間、交易方式及購買數量之通話內容等語明確在卷（
        同上偵查卷第40頁、37頁）。
（五）、又證人王溪成於100年4月8日經檢察官訊問關於有關如
        事實欄第一段（二）、至（六）所述被告林逸瑋販賣第
        三級毒品K他命給予王溪成之彼此間通話內容譯文及同
        上事實欄第一段（一）、所述被告林逸瑋販賣第三級毒
        品K他命給予王溪成3次等事實分別證稱如下：
1.「（問：「提示0000-000000跟0000-000000、0000-000000 號
  電話從100年1月24日到3月16日通訊監察譯文」這些內容是不
  是你跟綽號阿瑋的林逸瑋為了買賣毒品聯繫交易地點跟時間，
  或者是交易方式，購買數量的通話內容？）對。」（同上偵查
  卷第40頁、37頁）。
2.「（問：「提示0000-000000跟0000-000000電話在100年1月24
  日19時15分18秒、19時26分8秒通聯譯文」這2通的內容是不是
  你跟林逸瑋約到礁溪他們店的對面交易毒品的內容？）對。這
  次跟他買5公克（應如前述指不到5公克）K他命2000元。」（
  同上偵查卷第40頁、37頁）（即如上揭事實欄第一段（二）、
  所述之事實）（同原判決附表一編號2、所記載之交易聯絡之
  方式、時間、地點及次數）（同上偵查卷第40頁、37頁）。
3.「（問：「提示0000-000000跟0000-000000電話在100年2月5
  日7點11分48秒、2月5日7點45分12秒通聯譯文」這2通電話內
  容是不是你跟林逸瑋聯繫購買毒品、約定交易地點的通話內容
  ？）對，約在礁溪他工作的飯店前面，買2500元K他命差不多4
  公克多，是因為過年漲價多500元。」（同上偵查卷第40頁、4
  1頁、37頁）（即如上揭事實欄第一段（三）、所述之事實）
  （同原判決附表一編號3、所記載之交易聯絡之方式、時間、
  地點及次數）。
4.「（問：「提示0000-000000跟0000-000000號電話在100年2月
  19日18點17分14秒、2月19日18點34分45秒、2月19日18點51分
  40秒、2月19日18點55分17秒、2月19日18點57分36秒、2月19
  日19點21分29秒、2月19日19點32分22秒通聯譯文」這是不是
  你跟林逸瑋約定時間、地點跟購買毒品數量的通話內容？）是
  ，我是要跟他買2000元，要先欠，當時身上沒錢，他說沒辦法
  ，後來他讓我先拿1000元，錢明天早上再給，約在他們飯店對
  面的7─11前面交易，約1克半的K他命，是林逸瑋本人送貨過
  來，錢是隔了3、4天才拿給他。」（同上偵查卷第41頁、37頁
  ）（即如上揭事實欄第一段（四）、所述之事實）（同原判決
  附表一編號5、所記載之交易聯絡之方式、時間、地點及次數
  ）。
5.「（問：「提示0000-000000跟0000-000000電話在100年3月7
  日16點39分23秒、16點49分24秒、16點49分48秒通訊監察譯文
  」這幾通電話是不是你跟林逸瑋聯繫交易毒品的時間、地點的
  通話內容？）對，也是約在他飯店的對面，交易K他命2000元4
  克多，林逸瑋本人來跟我交易。」（同上偵查卷第41頁、42頁
  、37頁）（即如上揭事實欄第一段（五）、所述之事實）（同
  原判決附表一編號7、所記載之交易聯絡之方式、時間、地點
  及次數）。
6.「（問：「提示0000-000000跟0000-000000電話在100年3月16
  日2點54分2秒、7點12分4秒、8點34分37秒通訊監察譯文」這
  譯文的內容是不是你跟林逸瑋交易毒品的時間、地點的通話內
  容？）對，這次有交易毒品。」，「（問：這次購買K他命的
  地點、價格、數量多少？）也是在他工作飯店對面，交易K他
  命4克多2000元，是林逸瑋本人來跟我交易。」（同上偵查卷
  第42頁、37頁）（即如上揭事實欄第一段（六）、所述之事實
  ）（同原判決附表一編號9、所記載之交易聯絡之方式、時間
  、地點及次數）。
7.「（問：「扣掉上述有通聯譯文、、以外，你跟林逸瑋購買毒
  品還有5、6次，這樣對嗎？）對。【按林逸瑋於檢察官偵查時
  供承，僅有3、4次】，嗣經檢察官於原審當庭更正3次，詳如
  下述）」，「（問：「這5、6次跟林逸瑋購買K他命是不是從
  99年3、4月間開始到100年1月24日以前？）對。」，「（問：
  這5、6次跟林逸瑋購買他命的價錢、時間、地點、數量各是多
  少？）都是購買2500元，也是4克多K他命，在他工作飯店對面
  ，他是在今年快過年之前，才給我降500元（即2000元），不
  然之前都是2500元。」，「（問：你跟林逸瑋有沒有恩怨、情
  仇或金錢財務糾紛？）都沒有。」，「（問：你以上提到跟林
  逸瑋交易毒品、、、、，是真實的交易情形，還是有挾怨報復
  ，或是要誣指他？）是真正的交易情形。」（同上偵查卷第42
  頁、43頁、37頁）（按證人王溪成上開證述之部分係指上開事
  實欄第一段（一）、所述事實部分，即如原判決附表一編號1
  所記載之交易聯絡之方式、時間、地點及次數）。
8.依被告林逸瑋於100年4月8日在檢察官偵查時供稱：「（問：
  王溪成說林逸瑋自99年3、4月間某日起至100年1月24日以前之
  某日止，就以他使用之0000-000000號電話與王溪成使用之000
  0-000000或0000-000000號電話聯繫後，相約在其任職之旅館
  對面之路邊，各以2500元價格，跟你買1包4點幾公克之愷他命
  總共5、6次，這樣對不對？）不對，不可能是99年3、4月，最
  早是從99年6、7月間認識，見過2、3次面，他知道我有在玩K
  他命，99年8、9月間開始到100年1月24日以前，應該差不多3
  、4次，都在成都溫泉旅店對面的空地，每次都是200 0元到25
  00元，都是4點幾公克的K他命1包。」（同上偵查卷第86、74
  頁），復於100年4月19日在檢察官偵查時供稱：「（問：你上
  次偵訊時承認你99年6、7月間某日起至100年1月24日以前之某
  日止，以其使用之0000-000000號電話與王溪成使用之0000-00
  0000號或0000-000000號電話聯繫後，相約在宜蘭縣礁溪鄉之
  成都溫泉旅館對面，以2000元或2500元價格，販賣4點幾公克
  之愷他命予王溪成3、4次，這樣是否正確？）次數差不多，價
  錢都是2000元，2500元是過年的時候才這個價格，重量都是4
  點幾公克，都是愷他命，錢有收到，錢有時先欠，隔一段時間
  會還。」，「（問：王溪成稱：他從99年3、4月間某日起至10
  0年1月24日以前之某日止，林逸瑋以他使用之0000-000000號
  電話與王溪成使用之0000-000000號或0000-000000號電話聯繫
  後，相約在他任職之旅館對面之路邊，各以2500元價格，販賣
  各1包4點幾公克之愷他命給王溪成總共5、6次，這樣對不對？
  ）不對，我跟他認識沒那麼久，是我前面的才對。」（同上偵
  查卷第148頁、149頁、145頁）各等語明確在卷（此部分之事
  實即如上事實欄第一段（一）、所述，同原判決附表編號1、
  所記載之交易聯絡之方式、時間、地點及次數）。
9.又檢察官於100年8月1日在原審審理時已就起訴書犯罪事實欄
  第三段之（三）、所述被告林逸瑋販賣第三級毒品愷他命給予
  王溪成部分（同本判決事實欄第一段（一）、所述之事實，即
  如原判決附表一編號1、所記載之交易聯絡之方式、時間、地
  點及次數），當庭更正為3次等情明確（原審卷第62頁）。
10.故由上開1.至7.證人王溪成之證述與上述8.依被告林逸瑋於
   前揭檢察官之供述及上開9.檢察官於原審對於起訴書犯罪事
   實欄第三段之（三）、所述被告林逸瑋販賣第三級毒品愷他
   命給予王溪成之次數業已更正為3次；被告林逸瑋與證人王溪
   成均各供稱、證述彼此間並無恩怨與過節或財務糾紛各等情
   以觀，足認證人王溪成前述證稱被告林逸瑋有於如上揭事實
   欄第一段（一）、至（六）、所述之時、地、各販賣第三級
   毒品愷他命給予王溪成等情應堪信為實在。
（六）、又證人王溪成除證稱其有在前述如事實欄第一段（一）
        、至（六）所示之時間使用0000000000號、0000000000
        號行動電話與被告林逸瑋使用之上開0000000000號行動
        電話聯絡後，在上揭事實欄第一段（一）、至（六）所
        示之時間、地點向被告林逸瑋購買愷他命之事實，業據
        其於前揭檢察官偵查時證稱明確，已如上述（同上偵查
        卷第39頁至第42頁、37頁）；此外並有原審100年度聲
        監字第12號通訊監察書、100年度聲監續字第21號、100
        年度聲監字第28號通訊監察書（100年度警聲搜字第186
        號偵查影印卷第8頁至第19頁）、被告與證人王溪成間
        上開電話通聯之監聽譯文（100年度偵字第1605號偵查
        卷第15頁至第19頁、同卷第55頁至第59頁）、宜蘭縣政
        府警察局刑事警察大隊偵三隊毒品犯罪嫌疑人林逸瑋尿
        液採驗作業管制紀錄、慈濟大學濫用藥物檢驗中心檢驗
        總表（林逸瑋部分）等在卷可稽（100年度偵字第1893
        號偵查卷第12頁背面、13頁），復有被告林逸瑋所有用
        供與證人王溪成聯絡以供販賣本案第三級毒品愷他命所
        用之上開行動電話1支（含門號0000000000號SIM卡1張
        ）及證人王溪成前述門號0000-000000號、0000-000000
        號行動電話二支各扣案可稽（100年度偵字第1605號偵
        查卷第66頁至第68頁、21頁至第23頁；100年度偵字第
        1893號偵查卷第7─1頁）、被告林逸瑋手機內之電話簿
        顯示與綽號「小迪」之王溪成所使用上開0000-000000
        號行動電話聯絡電話蒐證照片在卷足憑（採證時間：10
        0年4月8日）（100年度偵字第1605號偵查卷第54頁），
        自堪信為真實。
（七）、被告林逸瑋事後雖辯稱，其係與王溪成合資購買愷他命
        ，並未販賣愷他命給予王溪成而從中獲利云云。證人王
        溪成亦於原審審理時翻異前詞，證稱：其與被告都是一
        起合資購買愷他命，其本人所供述的那幾次交易都是和
        被告一起去的，其拿1500元給被告，被告出1000元，有
        時拿4公克多，有時拿4公克，拿到後就倒出來平均分，
        檢察官問其本人什麼，其都說是云云（原審卷第74頁至
        第79頁）。然證人王溪成事後於上開原審之證述內容與
        被告於原審審理時辯稱：其都是與王溪成各出2000元，
        買2包，每包4點多公克，1人各買1包，其本人不可能再
        去分裝，其沒有袋子等語（見原審卷第79頁、第124頁
        ），二者相互對照比較以觀，明顯不符。再者依前述被
        告與證人王溪成間上開電話通聯之監聽譯文內容可知（
        10 0年度偵字第1605號偵查卷第15頁至第19頁、同卷第
        55頁至第59頁），被告林逸瑋與證人王溪成間之上開通
        訊監察譯文對話內容，均是證人王溪成向被告林逸瑋買
        毒品之價錢或雙方約定之地點或詢問是否有毒品之對話
        （要25，過年漲價了；你要1千還2千？或我到礁溪了，
        你先到我們的店對面等一下；我在7─11等你；我小齊
        啦（音誤，應是指小迪啦！），小齊唷，你要等我一下
        ，我人剛要回礁溪。我回去店裡拿，你差不多可以過來
        了。你有在公司嗎？我在門口了，在你店的門口了。有
        嗎？喂，你有嗎？有呀，剛拿到。你到礁溪打給我。你
        在哪？我在店裡。），並無談及雙方各出款項若干之對
        話，此有上開通訊監察譯文在卷可證，已如上述。若被
        告與證人王溪成渠等確係合資購買，何以證人王溪成對
        於其出資多少、拿多少重量的愷他命等重要的事項，證
        人王溪成最初於檢察官偵查時均毫無提及？且均與被告
        在原審之前揭辯解有重大差異。可見證人王溪成於原審
        之前揭證述，顯然有意袒護被告，故證人王溪成於原審
        之前揭證述，應係事後迴護被告之不實證述，自難採信
        。
（八）、查轉讓第三級毒品愷他命之行為，亦屬觸犯刑責；而被
        告林逸瑋於警詢、偵查時自承：其與證人王溪成僅見過
        幾次面，不是很熟，為朋友關係等語（警卷第9頁、10
        頁；同上第16 05號偵查卷第76頁）；證人王溪成於檢
        察官偵查時亦證稱：被告的舅舅介紹其本人認識被告的
        ，沒有常常往來，見面10幾次。每次見面差不多2、3分
        鐘，交情普通，沒有什麼交集等語（同上第16 05號偵
        查卷第39頁）。由此可見，被告與證人王溪成間彼此並
        不熟識，兩人每次見面時間差不多只有2、3分鐘而已，
        應僅係為交易毒品而見面，實非熟識之朋友關係。查被
        告林逸瑋於100年4月8日在檢察官偵查時供稱，其自己
        所使用之K他命是向其店裡的一位綽號叫「小李」之男
        子所購買，該「小李」之男子不定時會到店裡找其本人
        ，詢問其本人是否要K他命，然後再由其本人向該「小
        李」之男子購買；除其本身自己吸食使用外，因王溪成
        知悉其本人有在玩K他命，之後即由王溪成向其本人拿K
        他命，其本人將K他命拿給王溪成是要收錢等語在卷（
        同上第16 05號偵查卷第76頁、74頁）；而依被告林逸
        瑋於上開同日在檢察官偵查時亦供稱，其於昨日（即4
        月7日）有將一個電子磅秤借給蔡宗翰，該電子磅秤是
        用來秤毒品用的，當其本人購買K他命進來時會秤一下
        看重量足不足等語（同上第1605號偵查卷第92頁、74頁
        ）（見100年度警聲搜字第186號偵查影印卷第12 4頁至
        第127頁）。是依被告林逸瑋上開供述可知，其K他命既
        係向該「小李」之男子購買，且於購買K他命時會秤重
        量是否足夠，已如前述。而被告林逸瑋既與王溪成非親
        非故，彼此間並非熟稔，衡情被告若無從中獲取利益之
        意圖，只要告知證人王溪成其購毒的上線，由證人王溪
        成自行向藥頭購買即可，何必甘冒觸犯刑責之風險及浪
        費金錢、時間，幫毫無深交之王溪成向藥頭購毒後，再
        親自交給王溪成，使其自己陷於極易為警查獲逮捕之情
        境！由此可見，被告前開辯稱，其係與王溪成合資購買
        愷他命，並未販賣愷他命給予王溪成而從中獲利云云，
        顯顯與一般常情有違，不足採信。
（九）、又販賣愷他命毒品係違法行為，非可公然為之，亦無公
        定價格，容易分裝並增減份量，每次買賣之價量，可能
        隨時依雙方關係深淺、資力、需求量及對行情認知、毒
        品來源是否充裕、查緝是否嚴緊、購買者被查獲時供述
        購買對象之可能風險之評估等，而異其標準，非可一概
        而論。從而販賣毒品之利得，除行為人就販賣毒品之價
        量俱臻明確供述外，委難察得實情，然販賣之人從價差
        或量差中牟利方式雖異，其意圖營利之販賣行為則同一
        （最高法院96年度臺上字第5400號判決意旨參照），何
        況被告亦自承前開於100年4月8日自蔡宗翰之自用小客
        車查獲之一個電子磅秤是其本人於前一日借予蔡宗翰等
        情，已如前述。而上開電子磅秤是被告林逸瑋用以秤K
        他命之重量是否足夠一節以觀，因被告林逸瑋既與王溪
        成非親非故，則其自前述「小李」之男子購入K他命之
        後，因王溪成向其要K他命，由被告將購入K他命交與王
        溪成後會向王溪成收錢等情以觀，既有其前述電子磅秤
        一個在其身上，則亦有可能以前開電子磅秤來秤其所購
        入之K他命後再予秤重擷取部分重量後，再交與王溪成
        以從中營利。由此可知，被告豈會平白無故將其所購得
        之K他命單純無償交與毫無交情之王溪成，而未從中獲
        取利潤價差抑或扣減重量之理！衡諸近年來毒品濫用，
        危害國民健康與社會安定日益嚴重，治安機關對於販賣
        毒品犯罪行為，無不嚴加查緝，已使毒品不易取得且物
        稀價昂，衡情販毒者豈有甘冒被取締移送法辦判處重刑
        之危險而甘願單純無償以原價轉讓他人毒品之理？由此
        可見，被告販入毒品之價格必較其出售之價格為低，或
        有從中扣減重量，而從中賺取買賣價差或擷取份量自肥
        ，具有營利之意圖及事實等情應足認定。
（十）、綜上所述，本件事證已臻明確，被告於上開事實欄第一
        段之（一）、至（六）所示時、地，販賣第三級毒品愷
        他命給予王溪成牟利之犯行，均應堪認定。被告事後辯
        稱係與王溪成合資購買愷他命，否認有上述販賣第三級
        毒品愷他命給予王溪成之犯行云云，所辯無非事後飾卸
        之詞，委不足採。辯護人辯稱：證人王溪成之指訴有瑕
        疵，且不能證明被告確有販賣第三級毒品愷他命給予王
        溪成，僅能證明被告涉犯有轉讓第三級毒品愷他命之犯
        行云云，自非可採。
四、論罪科刑部分：按愷他命係毒品危害防制條例第2條第2項第
    3款所明定之第三級毒品。是核被告林逸瑋就如事實欄第一
    段之（一）、至（六）所為，均係犯毒品危害防制條例第4
    條第3項之販賣第三級毒品罪。又被告販賣前雖持有第三級
    毒品愷他命，然其重量並無證據證明已達質純淨重20公克以
    上，況其持該毒品之低度行為，亦均為其販賣之高度行為所
    吸收，均不另論罪。被告就上開如事實欄第一段之（一）、
    所述三次販賣第三級毒品愷他命部分，期日可分，犯罪時間
    不同，該部分係犯販賣第三級毒品三罪。又被告所犯上開如
    事實欄第一段（一）、至（六）所示各罪（合計共八罪），
    犯意各別，時間不同，應依數罪併罰規定，予以分論併罰。
參、撤銷原判決有罪部分：原審以被告被訴販賣第三級毒品K他
    命給予王溪成共八罪（即原判決附表一編號1.2.3.5.7.9所
    記載之交易聯絡之方式、時間、地點及次數）事證明確，予
    以論罪科刑，固非無見。惟查：
一、按毒品危害防制條例第17條第2項有關「於偵查及審判中均
    自白」之減輕其刑之規定，係指被告於偵查中歷次之陳述，
    曾經自白，且於各審級審判中歷次之陳述，曾經自白而言。
    經查被告林逸瑋於100年4月8日與4月19日在檢察官偵查時僅
    對於前開如事實欄第一段（一）、至（六）、（即原判決附
    表一編號1.2.3.5.7.9所記載之交易聯絡之方式、時間、地
    點及次數）等販賣第三級毒品K他命事實有自白供承犯行。
    惟被告林逸瑋於原審準備程序與審理時均否認有上述述販賣
    第三級毒品K他命給予王溪成之犯行，此亦有被告林逸瑋之
    前述原審筆錄在卷可證（原審卷第10頁、11頁、33頁、34頁
    、79頁、8 0頁、12 3頁、124頁、126頁、127頁、128頁）
    。由上述說明可知，被告林逸瑋對於被訴前揭販賣第三級毒
    品K他命給予王溪成共八罪犯行部分顯然並未於檢察官偵查
    及原審審判中均自白犯罪等情甚明。是原判決於理由欄貳、
    二、認被告已於偵審中自白犯罪，援引毒品危害防制條例第
    17條第2項規定，對於被告予以減輕其刑，適用法則顯然不
    當。檢察官提起上訴，指摘被告於原審審理中辯稱係合資購
    買，並無販賣意圖，顯不符合前述毒品危害防制條例第17條
    第2項有關偵查及審判中均自白減刑之規定，原審竟認被告
    已於偵審中自白，而適用上開條例第17條第2項規定，對被
    告予以減刑，就此部分提起上訴，指摘原審適用法則不當，
    經核為有理由。
二、被告提起上訴，否認犯有如事實欄第一段（一）、至（六）
    、所述販賣第三級毒品K他命給予王溪成犯行（以上共八罪
    ），辯稱其係與王溪成合資購買毒品云云，雖不足採，已如
    本判決理由所述。然原判決既有如上一、所述之違誤之處，
    顯屬無可維持，自應由本院將原判決關於被告前述販賣第三
    級毒品共八罪暨其定執行刑部分均撤銷，另為適法之判決，
    以期妥適。
肆、科刑
一、爰審酌被告林逸瑋曾犯有如事實第一段所述之違反槍砲彈藥
    刀械管制條例案件犯罪科刑前科，經判決宣告緩刑3年確定
    ，此有本院被告前案紀錄表在卷足憑（本院卷第46頁），其
    於緩刑中猶不知警惕，潔身自愛，年紀輕輕即有染有毒癮，
    除購毒供其自己施用外，為謀私利，竟多次販售第三級毒品
    愷他命以營利，傷害他人身心健康，助長社會不良風氣，犯
    罪所生危害非輕，犯罪情狀尚無顯可憫恕之情，惟考量被告
    犯罪之動機、情節、手段與其販賣毒品之次數、所得、犯後
    態度及檢察官上訴指摘原審量刑後之定執行刑偏低一節等一
    切情狀，分別改判處如附表一編號1至編號6所示之刑，並定
    其應執行之刑為有期徒刑8年（即如主文第二項所示之刑）
    。按本件被告所犯係毒品危害防制條例第4條第3項之販賣第
    三級毒品罪，法定最輕本刑為5年以上有期徒刑之罪，本判
    決認被告所犯上開販賣第三級毒品罪共八罪，並未於偵審中
    自白犯罪，故未依毒品危害防制條例第17條第2項規定，對
    於被告予以減輕其刑，而係對被告所犯上開八罪每罪各改判
    處有期徒刑5年，因對被告犯罪之罪數與量刑之基礎等因素
    均已考量，併予敘明。
二、扣案之行動電話1支（含門號0000000000號SIM卡1張），為
    被告所有供其販賣第三級毒品愷他命所用之物，業經被告供
    承在卷，爰依毒品危害防制條例第19條第1項之規定，於如
    附表一編號1至6所示之主文欄下宣告沒收；併於主文欄定執
    行刑項下，併予宣告沒收。又被告所犯如事實欄第一段（一
    ）、至（六）、所述每次販賣第三級毒品K 他命所得款項雖
    未扣案，仍應依毒品危害防制條例第19條第1項規定宣告沒
    收，如全部或一部不能沒收時，以其財產抵償之；併就其上
    開所犯如事實欄第一段（一）、至（六）、所述，未扣之販
    賣第三級毒品所得財物合計15 500元款項部分，於主文欄定
    執行刑項下，仍依同上條例第19條第1項規定宣告沒收，如
    全部或一部不能沒收時，以其財產抵償之。至被告所有扣案
    之安非他命吸食器1組、提撥器1個等物，係被告所有供（但
    非專供）施用甲基安非他命之用，另扣案之甲基安非他命1
    包（毛重0.2980公克），亦係被告所有施用之毒品等情，業
    據被告供述明確，尚無證據證明與本院被告所犯販賣第三級
    毒品愷他命之犯行有關（詳後述），此部分應由檢察官於被
    告另涉犯施用毒品案件中聲請沒收或銷燬之；又前述理由欄
    貳、三之（八）、所述之電子磅秤，無法證明確係被告所有
    以供犯如事實欄第一段（一）、至（六）、所述販賣第三級
    毒品愷他命所用之物，故不依前述毒品危害防制條例第19條
    第1項之規定宣告沒收，均附此敘明。
伍、關於被告被訴於民國100年2月7日、100年3月1日、100年3月
    15日販賣第三級毒品給予王溪成無罪部分（即撤銷原判決附
    表一編號4.6.8.所示三罪，改判無罪部分）：
一、公訴意旨略以：被告林逸瑋意圖營利，以每包5公克重、2,0
    00元之價格，向綽號「小李」之不詳姓名男子，購買愷他命
    後，再於下列時、地販賣予綽號「小迪」之王溪成：
（一）、林逸瑋以其使用之0000-000000號電話與王溪成使用之
        0000- 000000電話於100年2月7日19點55分28秒聯繫後
        ，在宜蘭縣礁溪鄉之成都溫泉旅館對面，以2,000元之
        價格將4點幾公克之愷他命販賣予王溪成。
（二）、林逸瑋以其使用之0000-000000號電話與王溪成使用之
        0000 -000000號電話於100年3月1日11點6分59秒聯繫後
        ，在宜蘭縣礁溪鄉之成都溫泉旅館對面，以2,000元之
        價格將4點幾公克之愷他命販賣予王溪成。
（三）、林逸瑋以其使用之0000-000000號電話與王溪成使用之
        0000- 000000號電話於100年3月15日22點24分46秒聯繫
        後，在宜蘭縣礁溪鄉之成都溫泉旅館對面，以2,000 元
        之價格將4點幾公克之愷他命販賣予王溪成。
二、因認被告林逸瑋（按起訴書「證據並所犯法條」欄，第二段
    第三行記載「被告蔡宗翰」意圖意圖營利販入愷他命後，多
    次販賣予王溪成，均係犯毒品危害防制條例第4條第3項之販
    賣第三級毒品罪嫌；該第三行所載「被告蔡宗翰」係誤載，
    應予更正為「被告林逸瑋」，附此敘明）涉犯有毒品危害防
    制條例第4條第3項之販賣第三級毒品罪嫌云云（按上開一之
    （一）、（二）、（三）、所述販賣第三級毒品愷他命三次
    部分即如起訴書犯罪事實第三段之（六）、（八）、（十）
    所述之事實，見起訴書第4頁、8頁；同如原判決附表一編號
    4.6.8.所述）。
三、本件訊據被告林逸瑋堅決認有公訴人所指述之前揭一之（一
    ）、（二）、（三）、所述販賣第三級毒品愷他命三次給予
    王溪成之犯行。
四、按犯罪事實應依證據認定之，無證據不得認定犯罪事實；又
    不能證明被告犯罪者，應諭知無罪之判決，刑事訴訟法第15
    4條第2項、第301條第1項分別定有明文。再者，認定犯罪事
    實所憑之證據，雖不以直接證據為限，間接證據亦包括在內
    ，但是無論直接或間接證據，其為訴訟上之證明，須達於通
    常一般人均不致有所懷疑，而得確信其為真實之程度，始得
    據為有罪之認定。經查：
（一）、被告林逸瑋於警詢、偵查和原審及本院均否認有檢察官
        起訴書所指稱如上開一之（一）、（二）、（三）、所
        述販賣第三級毒品愷他命給予王溪成等之事實（亦即10
        0年2月7日、100年3月1日、100年3月15日該三次部分）
        ，此有被告林逸瑋之警、偵詢、原審及本院筆錄在卷足
        憑（100年度偵字第1605號偵查卷第47頁至第53頁；87
        頁、88頁、8 9頁；第147頁、148頁；原審卷第10 頁、
        1 1頁、33頁、34頁、79頁、80頁、12 3頁、124頁、12
        6頁、127頁、128頁；本院卷第42頁背面、第54頁背面
        、55頁正、反面、第77頁背面）。
（二）、徵之檢察官起訴書「證據並所犯法條」欄，第一段之（
        一）、3.部分，起訴書亦記載被告並未承認上開起訴書
        犯罪事實第三段之（六）、（八）、（十）所述之事實
        等情明確（見起訴書第5頁倒數第1行、2行）。
（三）、上揭檢察官所指述之前開一之（一）、（二）、（三
        ）、所述販賣第三級毒品愷他命給予王溪成犯行部分（
        按即如起訴書犯罪事實欄第三段之（六）、（八）、（
        十）所述之事實，見起訴書第3頁、4頁、8頁），僅有
        證人王溪成於100年4月8日在檢察官偵查中之證述而已
        （同上第1605號偵查卷第41頁、42頁）。
（四）、另依檢察官所舉證關於被告與證人王溪成有關前述一之
       （一）、（二）、（三）、所述販賣第三級毒品愷他命
       給予王溪成三次犯行部分，依該三次之通訊監察譯文（
       見起訴書第6頁，倒數第1行、2行通訊監察譯文，第7頁
       第1行至第3行所述），就被告與證人王溪成之對話內容
       如下：
1.100年2月7日19時55分28秒之通訊監察譯文（如原判決附表一
  編號4.部分）：
  被告林逸瑋使用0000000000號行動電話→A
  證人王溪成使用0000000000號行動電話→B
  A：喂，你在哪？
  B：你是誰？
  A：我逸偉。
  B：大聲點。
  A：我逸偉，你人在哪？
  B：外面呀。
  A：你上次說35的還有嗎？（3仟5佰元的毒品價格）
  B：那現在沒了，我有馬上打給你。
  A：要晚一點？還是今天有可能嗎？
  B：缺貨。是唷。
2.100年3月1日11時06分59秒之通訊監察譯文（如原判決附表一
  編號6.部分）：
  被告林逸瑋使用0000000000號行動電話→A
  證人王溪成使用王湧生名義之0000000000號行動電話→B
  A：喂。
  B：抱歉，抱歉，這幾天在法院、、
  A：是唷。不然你晚上再來找我。
  B：我現在拿過去給你。
  A：我不在店裡。
  B：我順便要找你。
  A：晚上啦。
  B：不要亂啦，現在啦，老大。
  A：我沒有放在身上。
  B：你去拿一下，拜託。
  A：我說我沒放在身上。
  B：你沒放在身上唷，又要晚上唷，我會暈倒，好吧，你去睡
     吧。
  A：恩。
3.100年3月15日22時24分46秒之通訊監察譯文（如原判決附表一
  編號8.部分）：
  被告林逸瑋使用0000000000號行動電話→A
  證人王溪成使用王湧生名義之0000000000號行動電話→B
  A：喂。
  B：有嗎？（詢問有無毒品可購買）
  A：缺貨了，還沒有。
  B：這段時間都沒有嗎？
  A：沒有。
  B：自己都沒有。
  A：對呀。
  B：你這樣就對了。
  A：可憐呀。
  B：好吧。
4.上述1.至3.部分，此有被告林逸瑋與證人王溪成間就上開1.2.
  3.三次日期之通訊監察譯文內容在卷可稽（同上第1605號偵查
  卷第16頁、18頁、19頁）。
5.由上開1.2.3.三次通訊監察譯文內容之對話可知，並無法證明
  被告林逸瑋與證人王溪成間有提及販賣第三級毒品K他命給予
  王溪成之價款內容、毒品數量、時間及地點等具體內容，已如
  上述。可見檢察官舉證之上開通訊監察譯文尚難資為被告林逸
  瑋確有販賣第三級毒品K他命給予證人王溪成之具體確切證據
  。
（五）、由上述說明可知，本案僅有證人王溪成之單一指述，依
        檢察官提出之前述通訊監察譯文內容，並無法證明被告
        確有販賣第三級毒品K他命給予王溪成之確切事證，已
        見上述；此外又無其他補強證據可資佐證被告林逸瑋確
        有販賣第三級毒品K他命之具體事證，此部分因無積極
        證據足以證明被告犯罪，揆諸首揭說明，因不能證明被
        告犯罪，自應為被告無罪之諭知。
（六）、原審疏未詳查，遽認被告犯有上開三次期日之販賣第三
        級毒品K他命罪犯行，而對被告予以論罪科刑，其認事
        採證即有違誤。被告提起上訴，否認犯有上揭三次販賣
        第三級毒品K他命給予王溪成部分，指摘原判決不當，
        為有理由。至於檢察官對此部分，雖以原審量刑後之定
        執行刑偏低及被告於原審審理中辯稱係合資購買，並無
        販賣意圖，不符合毒品危害防制條例第17條第2項有關
        偵查及審判中均自白減刑之規定，原審竟認被告已於偵
        審中自白，而適用上開條例第17條第2項規定，對被告
        予以減刑，以原審判決適用法則不當等為由提起上訴，
        經核並無理由。是原判決既有上述不當之處，該部分顯
        屬無可維持，自應由本院將原判決關於被告被訴於100
        年2月7日、100年3月1日、100年3月15日販賣第三級毒
        品給予王溪成三次有罪部分（如原判決附表一編號4.6.
        8.所示三罪）撤銷，改諭知如主文第三項所示為無罪之
        判決，以期妥適。
陸、駁回檢察官其他上訴部分：
一、公訴意旨另以：被告林逸瑋明知甲基安非他命、愷他命分別
    係毒品危害防制條例第2條第1項第2、3款所定之第二、三級
    毒品，不得非法持有、施用及販賣，竟分別基於販賣第二級
    毒品甲基安非命、第三級毒品愷他命之犯意，自100年1月23
    日起至同年3月14日止，向蔡宗翰購買甲基安非他命後（起
    訴書所載此部分之事實，係敘述被告購毒之來源，並非起訴
    被告販賣甲基安非他命之犯行，此部分業據公訴人於原審審
    理時當庭更正，見原審卷第62頁），以如附表二編號1、2所
    示之方式與吳鎮宗聯絡後，分別於如附表二編號1、2所示之
    時間、地點，販賣第二級毒品甲基安非他命給吳鎮宗；又自
    99 年9月間之某日起至100年3月間之某日止，向綽號「小李
    」之不詳姓名男子購買第三級毒品愷他命後（起訴書所載此
    部分之事實，亦係敘述被告購毒之來源，其理由同前）以如
    附表二編號3、4所示之方式與吳鎮宗聯絡後，分別於如附表
    二編號3、4所示之時間、地點，販賣第三級愷他命予吳鎮宗
    ，因認被告林逸瑋（按起訴書「證據並所犯法條」欄，第二
    段第一行記載「被告蔡宗翰」意圖意圖營利販入安非他命後
    ，多次販賣予吳鎮宗，均係犯毒品危害防制條例第4條第2項
    之販賣第二級毒品罪嫌；同段第三行記載「被告蔡宗翰」意
    圖意圖營利販入愷他命後，多次販賣予吳鎮宗，均係犯毒品
    危害防制條例第4條第3項之販賣第三級毒品罪嫌；上數該第
    一行、第三行所載「被告蔡宗翰」係誤載，應予更正為「被
    告林逸瑋」，附此敘明）此部分所為，另涉犯毒品危害防制
    條例第4條第2、3項之販賣第二、三級毒品罪嫌云云。
二、按犯罪事實應依證據認定之，無證據不得認定犯罪事實；又
    不能證明被告犯罪者，應諭知無罪之判決，刑事訴訟法第15
    4條第2項、第301條第1項分別定有明文。再者，認定犯罪事
    實所憑之證據，雖不以直接證據為限，間接證據亦包括在內
    ，但是無論直接或間接證據，其為訴訟上之證明，須達於通
    常一般人均不致有所懷疑，而得確信其為真實之程度，始得
    據為有罪之認定。檢察官就被告犯罪事實，應負舉證責任，
    並指出證明之方法，刑事訴訟法第161條第1項定有明文，因
    此，檢察官對於起訴之犯罪事實，應負提出證據及說服之實
    質舉證責任，倘其所提出之證據，不足為被告有罪之積極證
    明，或其闡明之證明方法，無從說服法官以形成被告有罪之
    心證，基於無罪推定之原則，自應為被告無罪判決之諭知（
    最高法院76年臺上字第4986號判例、92年臺上字第128號判
    例參照）。又按刑事訴訟法第156條第2項規定，被告雖經自
    白，仍應調查其他必要之證據，以察其是否與事實相符。立
    法目的乃欲以補強證據擔保自白之真實性；亦即以補強證據
    之存在，藉之限制自白在證據上之價值。而所謂補強證據，
    則指除該自白本身外，其他足資以證明自白之犯罪事實確具
    有相當程度真實性之證據而言。雖其所補強者，非以事實之
    全部為必要，但亦須因補強證據與自白之相互利用，而足使
    犯罪事實獲得確信者，始足當之（最高法院74年臺覆字第10
    號判例可資參照）。
三、公訴人認被告林逸瑋另涉犯如附表二所示販賣第二、三級毒
    品甲基安非他命、愷他命之罪嫌，無非係以被告林逸瑋之供
    述、證人蔡宗翰於警、偵訊之證述、在被告身上扣得000000
    0000號行動電話1支（含SIM卡1張）、吸食器1支、提撥管1
    支、甲基安非他命1包、通訊監察譯文、搜索票、扣押物品
    目錄表、扣押物品收據、照片、毒品初步鑑驗報告、交通部
    民用航空局航空醫務中心毒品鑑定書等為其主要論據。
四、
（一）.本件訊據被告林逸瑋則堅決否認有如附表二所示販賣第
       二、三級毒品等之犯行，辯稱：1.吳鎮宗僅知其有吸食
       安非他命，故要求其本人能否幫其拿取安非他命，並非
       欲購買安非他命，且無要求愷他命。2.其與吳鎮宗是有
       通聯沒錯，但是沒有交易成功，那次原本是吳鎮宗要買
       ，其本人先幫忙買，後來吳鎮宗要其本人先墊款，其不
       同意，就自己拿來施用。吳鎮宗很討厭愷他命，不曾向
       其本人拿過愷他命。3.其本人在99年6、7月間還不認識
       吳鎮○○○段時間不可能拿愷他命給吳鎮宗等語。
（二）.被告之辯護人除提出書狀為被告辯護外，另辯護略稱：
       1.被告販賣第二、三級毒品判決無罪部分，卷內資料
       除證人吳鎮宗譯文及被告自白外，無積極補強證據足認
       被告販賣毒品予吳鎮宗。2.況蔡宗翰部分，僅能顯示被
       告與之有交易，但無法證明被告交易後有販賣安非他命
       予吳鎮宗之情事。
五、本院查：
（一）、如附表二編號1、3所示部分：被告林逸瑋於檢察官偵查
        時雖供承：吳鎮宗自99年6、7月間起至100年2月3日止
        ，每次向其拿2000元的愷他命，每包4點多公克，都在
        成都溫泉旅館附近忠孝路的馬路上交易；另吳鎮宗於99
        年12月底、100年1月間，向其買甲基安非他命各1次，
        都是拿4000元，0.7公克或0.8公克的甲基安非命，也是
        都是在成都溫泉旅館附近忠孝路的馬路上交易云云（見
        同上第1605號偵查卷第91頁、第150頁、第151頁），而
        公訴人認被告涉犯此部分之犯行，亦僅係憑以被告之上
        開自白為據，並未再提出其他補強證據以證其說，且證
        人吳鎮宗經原審合法傳喚、拘提，亦均未到庭證述上情
        ；況被告於原審審理時翻異前詞，否認有何販賣第二、
        三級毒品甲基安非他命、愷他命給吳鎮宗之犯行，是自
        難僅憑以被告於檢察官偵查時之自白，即遽認被告犯有
        如附表二編號1、3所示之販賣第二級、三級毒品罪等犯
        行。
（二）、如附表二編號2所示部分：被告林逸瑋於檢察官第一次
        偵查時雖供稱：10 0年2月24日20時23分44秒、20時50
        分36秒、21時1分41秒、23時17分47秒、23時51分37 秒
        的通話內容，是吳鎮宗打電話給其本人問甲基安非他命
        的價錢，當時其向吳鎮宗他講是4000元，後來吳鎮宗拿
        4000元給其本人，大概是0.7或0.8公克的安非他命，10
        0年2月25日零時17分54秒之通聯譯文，是吳鎮宗在問，
        本來要向蔡宗翰買，可是蔡宗翰沒有來，這次沒有交易
        云云（同上第1605號偵查卷第90頁、91頁）。從被告之
        上開自白可知，被告與吳鎮宗間於100年2月24日、25日
        之監聽譯文是兩次不同交易之內容，然被告於檢察官第
        二次偵查時，則改口稱：100年2月25日之監聽譯文與24
        日是同一日交易的聯繫內容云云（見同上第1605號偵查
        卷第150頁）。由此可見，被告林逸瑋於檢察官偵查時
        之自白前後不一，互有矛盾。至於證人蔡宗翰於原審審
        理時證稱：100年2月24日之監聽譯文內容是別人叫被告
        向其本人拿毒品甲基安非他命，其於翌日即100年2月25
        日凌晨拿到毒品，然後再交給被告，其不知道被告有沒
        有拿給吳鎮宗等語（見原審卷第66頁至第70頁），並有
        被告林逸瑋以00 00000000號行動電話與證人蔡宗翰使
        用之000 0000000號行動電話自100年2月24日20時26分
        許起至翌日零時26分許止，前後共7通之監聽譯文及3通
        簡訊內容等附卷可稽（見同上第1605號偵查卷第107 頁
        正反面），固可證被告確實有從證人蔡宗翰處拿到甲基
        安非他命無誤，然觀以被告與吳鎮宗之監聽譯文內容，
        100年2月24日20時23分許，吳鎮宗先打電話給被告詢問
        毒品之價格，被告回稱要問看看，同日20時53分許，吳
        鎮宗問被告何時可以拿到毒品，被告稱要先拿錢，等一
        下會過去向吳鎮宗拿錢，同日21時1分許，被告打電話
        給吳鎮宗說馬上就過來拿錢，並約在7-11見面，同日23
        時17分許、同日23時51分許，吳鎮宗連續打2通電話給
        被告，向被告抱怨為何這麼久沒有拿到毒品，嗣於翌日
        零時17分許，吳鎮宗又打電話給被告稱說尚未見到人，
        被告回稱有在催他（即蔡宗翰），他（蔡宗翰）說已經
        在路上等語（見同上第1605號偵查卷第111頁反面、第
        112頁）。可見吳鎮宗從100年2月24日20時23分許至翌
        日零時17分許止，並未拿到毒品甚明；且從上開監聽譯
        文中，根本無法獲悉被告向證人蔡宗翰拿到毒品後，是
        否有再聯絡吳鎮宗將該毒品交給吳鎮宗。是證人蔡宗翰
        之上開證述及上開通訊監聽譯文僅能證明被告確有向證
        人蔡宗翰購買甲基安非他命，尚難進一步證實被告有將
        購得的甲基安非他命再賣給吳鎮宗，則被告於原審審理
        時辯稱：原本是吳鎮宗要買，由其先幫忙買，後來吳鎮
        宗要其本人先墊款，其不同意，就自己拿來施用等語，
        並非全然不可採信，則本案在無其他積極證據足以證明
        被告於上開時、地有將第二級毒品甲基安非他命賣給吳
        鎮宗，自難僅憑以被告前後不一之供述及卷內之通訊監
        聽譯文，遽認被告涉犯有此部分之販賣第二級毒品罪犯
        行。
（三）、如附表二編號4所示部分：被告林逸瑋於檢察官偵查時
        雖供稱：100年2月3日2時1分37秒的通話內容，是吳鎮
        宗在成都溫泉旅館附近拿2000元給其本人，其拿4點多
        公克的愷他命給吳鎮宗云云（見同上第1605號偵查卷第
        90頁），然依據上開通信監聽譯文內容所載：「吳鎮宗
        ：重點不是我在催，是別人在催。被告：一定有的啦。
        吳鎮宗：重點是說，不要超過20分鐘。被告：你跟他講
        不要催，一下子而已，東西現在很難拿，再來就拿不到
        了。吳鎮宗：重點不是這樣講，等這麼久了，你要問一
        下，處理這麼久了。被告：他就從桃園過來，我朋友去
        宜蘭接觸，快好了。吳鎮宗：你問看，我們可以等，別
        人不能等，你聽不懂嗎？被告：都一樣啦，你去哪裡拿
        都一樣啦，現在沒辦法馬上拿馬上有，現在東西多難拿
        你知道嗎？吳鎮宗：好啦，大約時間，你跟他講不要超
        過2點半就對了。被告：好啦。」等語（見同上第1605
        號偵查卷第111背面），可知吳鎮宗在電話中向被告詢
        問何時可以買到毒品，被告回稱現在毒品很難拿到，不
        是馬上可以拿到，要吳鎮宗不要催，吳鎮宗在電話中要
        求被告不要超過2點半，被告也答稱好，但事後被告究
        竟有無拿到毒品賣給吳鎮宗，並無法從上開監聽譯文內
        容獲得證實，且卷內亦無被告與吳鎮宗於當日再次以電
        話聯繫之紀錄，是上開監聽譯文尚不足以證明被告有於
        當日販賣愷他命給吳鎮宗之補強證據，則被告於原審審
        理時辯稱並未販賣愷他命給吳鎮宗，尚非全然不可採信
        ，自難僅憑以被告前後不一之供述及卷內之通訊監聽譯
        文，遽認被告涉犯有此部分之販賣第三級毒品罪犯行。
（四）、綜上所述，細繹被告於警、偵訊及原審之歷次陳述，被
        告雖曾自白有販賣甲基安非他命、愷他命予吳鎮宗，然
        並無足夠之輔佐證據以擔保其自白與事實相符，而扣案
        物品即安非他命吸食器、提撥器、甲基安非他命1包（
        毛重0.2980公克）亦為一般施用毒品者所常見使用之物
        ，並不足以為其自白之擔保，況被告於原審審理時翻異
        前詞，否認有何販賣第二、三級毒品甲基安非他命、愷
        他命給吳鎮宗之行為，尚難僅憑被告之前後不一之供述
        ，即遽認被告涉有上開販賣第二、三級毒品罪等犯行。
        是被告與其辯護人辯稱，被告並未販賣第二、三級毒品
        甲基安非他命、愷他命給吳鎮宗等情，應堪採信。本件
        檢察官所舉之證據，尚未能說服本院以形成被告確有附
        表二所示販賣第二、三級毒品犯罪之心證。此外，又查
        無其他積極事證，足資證明被告確犯有上開販賣第二、
        三級毒品罪之犯行。揆諸前揭說明，因不能證明被告犯
        有如附表二所示之販賣第二、三級毒品罪犯行，從而即
        應諭知被告該部分為無罪之判決。
六、駁回檢察官對原審判決其他無罪上訴部分（即維持原審判決
    上揭被告無罪部分，如本判決主文第四項所示，其他上訴駁
    回部分）：
（一）、原審經調查結果，認不能證明被告犯有於如附表二編號
        1、2所示之時間、地點，販賣第二級毒品甲基安非他命
        給予吳鎮宗；亦無法證明被告有於如附表二編號3、4所
        示之時間、地點，販賣第三級愷他命予吳鎮宗。因認本
        件檢察官未能積極舉證，且又查無其他積極事證，足資
        證明被告確犯有上開販賣第二、三級毒品罪等犯行。因
        認不能證明被告犯有如附表二所示之販賣第二、三級毒
        品罪犯行，因而諭知被告該部分為無罪之判決，經核原
        審判決採證認事並無違誤，應予維持。
（二）、檢察官提起上訴略以：1.關於原判決如附表二編號1.3
        判決無罪部分，原審認僅以被告自白做為唯一證據，然
        事實上檢察官非僅以被告自白為唯一證據，亦有以被告
        與蔡宗翰、吳鎮宗毒品交易部分之通訊譯文為佐證。2.
        關於原判決如附表二編號2部分，依監聽譯文內容可知
        ，被告與吳鎮宗於5月16日有打電話欲取得第二級毒品
        安非他命，吳鎮宗對價格嫌貴，於此使證人蔡宗翰很生
        氣，但蔡宗翰仍有交付甲基安非他命予被告，於此被告
        亦不否認，是顯被告於取得甲基安非他命後，因吳鎮宗
        望被告先墊款，被告不同意始自己施用，故不論事後被
        告有無實際交付予吳鎮宗，被告仍構成販賣第二級毒品
        未遂或意圖販賣而持有第二級毒品。3.被告於警詢及偵
        查時就如附表二編號4部分之犯罪陳述詳細，且互核相
        符，係親身經歷後之回憶而具相當可信度。另由相關通
        訊監聽譯文內容可知被告與吳鎮宗均急於深夜間取得愷
        他命，按常情判斷被告應已與吳鎮宗完成交易，否則雙
        方即會持續不斷再以電話聯絡，且若未完成交易，被告
        亦無法在警詢及偵查時就此部分犯罪陳述詳細。
（三）、本院查：
1.檢察官起訴被告犯有前述如附表二編號1、2所示時間、地點，
  販賣第二級毒品甲基安非他命給予吳鎮宗部分；以及檢察官指
  稱被告犯有於如附表二編號3、4所示之時間、地點，販賣第三
  級愷他命予吳鎮宗等之販賣第二、三級毒品罪等犯行如何不能
  證明被告犯罪各等情，已於前述理由欄陸之五、各點詳予論述
  說明，已如前述。
2.檢察官提起上訴，仍執陳詞，並未積極舉證，其上訴並無理由
  ，應予駁回。
據上論斷，應依刑事訴訟法第369條第1項前段、第364條、第299
條第1項前段、第301條第1項前段、第368條，毒品危害防制條例
第4條第3項、第19條第1項，刑法第11條、刑法第51條第5款，判
決如主文。
本案經檢察官周誠南到庭執行職務。
中    華    民    國  100    年    3    月    27    日
            刑事第十五庭審判長法  官  沈宜生
                              法  官  吳炳桂
                              法  官  陳坤地
以上正本證明與原本無異。
如不服本判決，應於收受送達後10日內向本院提出上訴書狀，其
未敘述上訴之理由者並得於提起上訴後10日內向本院補提理由書
（均須按他造當事人之人數附繕本）「切勿逕送上級法院」。
駁回檢察官對原審判決其他無罪上訴部分，依妥速審判法第9條
規定，檢察官提起上訴之理由，以下列事項為限：
一、判決所適用之法令牴觸憲法。
二、判決違背司法院解釋。
三、判決違背判例。
刑事訴訟法第三百七十七條至第三百七十九條、第三百九十三條
第一款規定，於前項案件之審理，不適用之。
                              書記官  徐仁豐
中    華    民    國   101    年    3     月    27    日
附錄：本案論罪科刑法條全文
毒品危害防制條例第4條第3項：
製造、運輸、販賣第三級毒品者，處 5 年以上有期徒刑，得併
科新臺幣 7 百萬元以下罰金。
附表一：被告林逸瑋販賣第三級毒愷他命給王溪成共捌罪，應處
        之主刑及從刑。
 ┌──┬───────────────────────┐
 │編號│      主                             文       │
 ├──┼───────────────────────┤
 │ 1. │林逸瑋販賣第三級毒品，共參罪，各處有期徒刑伍年│
 │    │，未扣案之各次販賣第三級毒品所得新臺幣貳仟元沒│
 │    │收，如全部或一部不能沒收時，以其財產抵償之，扣│
 │    │案之行動電話（含0000000000 號SIM卡壹張）壹支沒│
 │    │收之。                                        │
 ├──┼───────────────────────┤
 │ 2. │林逸瑋販賣第三級毒品，處有期徒刑伍年，未扣案之│
 │    │販賣第三級毒品所得新臺幣貳仟元沒收，如全部或一│
 │    │部不能沒收時，以其財產抵償之，扣案之行動電話（│
 │    │含00000000 00號SIM卡壹張）壹支沒收之。        │
 ├──┼───────────────────────┤
 │ 3. │林逸瑋販賣第三級毒品，處有期徒刑伍年，未扣案之│
 │    │販賣第三級毒品所得新臺幣貳仟伍佰元沒收，如全部│
 │    │或一部不能沒收時，以其財產抵償之，扣案之行動電│
 │    │話（含0000 000000號SIM卡壹張）壹支沒收之。    │
 ├──┼───────────────────────┤
 │ 4. │林逸瑋販賣第三級毒品，處有期徒刑伍年，未扣案之│
 │    │販賣第三級毒品所得新臺幣壹仟元沒收，如全部或一│
 │    │部不能沒收時，以其財產抵償之，扣案之行動電話（│
 │    │含00000000 00號SIM卡壹張）壹支沒收之。        │
 ├──┼───────────────────────┤
 │ 5. │林逸瑋販賣第三級毒品，處有期徒刑伍年，未扣案之│
 │    │販賣第三級毒品所得新臺幣貳仟元沒收，如全部或一│
 │    │部不能沒收時，以其財產抵償之，扣案之行動電話（│
 │    │含00000000 00號SIM卡壹張）壹支沒收之。        │
 ├──┼───────────────────────┤
 │ 6. │林逸瑋販賣第三級毒品，處有期徒刑伍年，未扣案之│
 │    │販賣第三級毒品所得新臺幣貳仟元沒收，如全部或一│
 │    │部不能沒收時，以其財產抵償之，扣案之行動電話（│
 │    │含00000000 00號SIM卡壹張）壹支沒收之。        │
 └──┴───────────────────────┘
附表二：起訴書認被告販賣第二、三級毒品甲基安非他命、愷他
        命給吳鎮宗之交易時間、地點及次數：
┌─┬────────┬─────┬──────┬───────────┐
│編│交易時間、地點  │交易次數及│交易毒品種類│交易聯絡方式          │
│號│                │販毒所得  │及數量      │                      │
├─┼────────┼─────┼──────┼───────────┤
│1 │於99年12月底某日│各1次，每 │每次每包重約│林逸瑋於左開時、地，分│
│  │及100年1月間某日│次4000元，│0.7或0.8公克│別販賣甲基安非他命給吳│
│  │，在宜蘭縣礁溪鄉│共8000元。│之甲基安非他│鎮宗2次。             │
│  │之成都溫泉旅館附│          │命          │                      │
│  │近之忠孝路上交易│          │            │                      │
│  │。              │          │            │                      │
├─┼────────┼─────┼──────┼───────────┤
│2 │於100年2月24日23│1次，4000 │重約0.7或0.8│林逸瑋於100年2月24日20│
│  │時許，在宜蘭縣礁│元。      │公克之甲基安│時23分44秒、同日20時50│
│  │溪鄉之成都溫泉旅│          │非他命1包   │分36秒、21時1分41秒、2│
│  │館附近之忠孝路上│          │            │3時17分47秒、23時51分3│
│  │交易。          │          │            │7秒，以其使用之0000000│
│  │                │          │            │449號行動電話與吳鎮宗 │
│  │                │          │            │使用之0000000000號行動│
│  │                │          │            │電話聯絡後，於左開地點│
│  │                │          │            │，販賣甲基安非他命給吳│
│  │                │          │            │鎮宗1次。             │
├─┼────────┼─────┼──────┼───────────┤
│3 │自99年6、7月間某│共4次，每 │每次每包重約│林逸瑋於左開時、地，分│
│  │日起至100年2月3 │次2000元，│4點幾公克之 │別販賣愷他命給吳鎮宗，│
│  │日前某日止，在宜│共8000元。│愷他命      │共4次（起訴書原記載4、│
│  │蘭縣礁溪鄉之成都│          │            │5次，經公訴人當庭更正 │
│  │溫泉旅館附近之忠│          │            │為4次，見本院卷第63頁 │
│  │孝路上交易。    │          │            │）                    │
├─┼────────┼─────┼──────┼───────────┤
│4 │於100年2月3日2時│1次，2000 │重約4點幾公 │林逸瑋於100年2月3日2時│
│  │許，在宜蘭縣礁溪│元        │克之愷他命1 │1分37秒，以其使用之097│
│  │鄉之成都溫泉旅館│          │包          │0000000號行動電話與吳 │
│  │附近之忠孝路上交│          │            │鎮宗使用之0000000000號│
│  │易。            │          │            │行動電話聯絡後，於左開│
│  │                │          │            │地點，販賣愷他命給吳鎮│
│  │                │          │            │宗1次。               │
└─┴────────┴─────┴──────┴───────────┘